---
title: "Sprint 03"
author: "Sutiwas"
date: "2024-06-24"
output: html_document
---

```{r setup, include=FALSE}
knitr::opts_chunk$set(echo = TRUE)
```

## R101 / Getting Started with R

## **EP02 - Create and Remove Variables**

Create my R variables and removing said variables.

```{r : EP02 - Create and Remove Variables}
## create variables
income <- 50000
expense <- 30000
saving <- income - expense

## remove variable
rm(saving)

```

## **EP03 - Compare Values**

### **Comparison Operators**

เราสามารถเขียน comparison operators ต่อไปนี้เพื่อเปรียบเทียบสองฝั่งของสมการได้ใน R

-   `>`

-   `>=`

-   `<`

-   `<=`

-   `==` (equal)

-   `!=` (not equal)

🌵 Note - เราใช้เครื่องหมาย **double** equal signs `==` เพื่อเทียบสองฝั่งของสมการ ถ้าใช้ **single** equal sign เช่น `x = 5` จะเป็นการประกาศตัวแปร เพราะใน R เราสามารถสร้างตัวแปรได้สองแบบคือ `<-` หรือ `=`

```{r EP03 - Compare Values}
## compare values
1 + 1 == 2
2 * 2 <= 4
5 >= 10
5 - 2 != 3
10 < 2
10 > 2

## compare text and characters
"Hello" == "hello"
"Hello" == "Hello" ### R is case sensitive

```

## EP04 - Data Types

### **Data Types in R**

ความรู้พื้นฐานเกี่ยวกับ data types คือสำคัญขั้นสุดตอนเขียนโปรแกรม ภาษาคอมพิวเตอร์หลายๆภาษาจะ strict เรื่อง **data types** มากๆ ใน R ก็เช่นเดียวกัน โดย common data types ที่ data analyst เราต้องใช้งานเป็นประจำจะมีอยู่ 5 ประเภทคือ

-   `numeric`

-   `character`

-   `logical`

-   `factor` อันนี้คือตัวแปร categorical ในทางสถิติ

-   `date`

🌵 R มี package `lubridate` ที่ใช้จัดการ date ได้ง่ายมาก

```{r EP04 - Data Types}
## Data Types

### 1. numeric
age <- 32
print(age)
class(age)

### 2. character
my_name <- "Sutiwas Jitsopak"
my_university <- "Chulalongkorn University"
print(my_name)
print(my_university)
class(my_name); class(my_university)

### 3. logical
result <- 1 + 1 == 2
print(result)
class(result)

### 4. factor
animals <- c("Dog", "Cat", "Crocodile", "Bird")
class(animals)

animals <- factor(animals)
class(animals)

### 5. date
time_now <- Sys.time()
class(time_now)

```
